---
layout: proces-verbal
title: Assemblée générale du 27.11.2018
category: proces-verbaux
---

> **Lieu** : Salle Tech1, Rhône<br>
> **Début** : 16h37<br>
> **Fin** : 18h31<br>
> **Présents** :
> - Y. Perrin
> - G. Mariot
> - N. Ettlin
> - A. Chevrolet
> - C. Christensen
> - R. Lopes
> - M. Rindelaub
> - J. Travnjak

## Droit de vote

8 membres votants

Majorité à 5

## Statuts

Propositions de changement :

Durée définie du mandat du comité pour 1 année rééligible

Deux personnes minimum pour le comité (1 prof, 1 élève), maximum 5 personnes en tout

* **Décision :** Changements acceptés à l’unanimité

## Cotisation

Discussion repoussée à la prochaine réunion. Il faut prévoir une justification, un calcul et un service qui sera proposé en échange.

## Changement de banque

Frais actuels : 5 francs par mois chez PostFinance

Pas de carte de débit

Objectif : changer de banque pour avoir des conditions plus adaptées aux besoins de l’association -> surtout le besoin d’une carte de débit

* **Décision :** L’AG valide le choix d’entreprendre les démarches de changement, c’est à dire se renseigner sur les options possibles. Une fois qu’un choix est défini, une votation sera organisée pour le changement effectif.

## Indemnisation du comité

Proposition : 1 francs de crédit par heure de bénévolat sur des tâches définies par le comité pour le frigo.

* **Décision :** La proposition sera préparée par M. Perrin, il nous enverra cette proposition et une AG extraordinaire sera organisée pour re-voter toutes les problématiques y compris le changement de banque etc.

## Propositions/Idées

### Cuisine

Misha :
- Réaménager la cuisine : acheter des bols, une casserole, des couverts
- Créer une charte d’entretien de la cuisine et la faire signer à tous les usagers
- Donner une clé ou un cadenas à code aux gens qui ont signé la charte
- Faire un planning pour un tournus des gens qui s’occupent de la cuisine?
- Problématique du nettoyage : Les gens ne nettoient pas après eux
- Proposition de nettoyage une fois par semaine par un élève
- Caméra de surveillance pour le frigo? Comment gérer le risque de vols?
- Proposition définitive du frigo : préparer un test, compter le stock et l’argent pour vérifier qu’il n’y ait pas de vol

**Propositions finales pour la cuisine :**

1. Cadenas à code dans la cuisine avec charte, ceux qui signent la charte auront le code et seront responsables de nettoyer après eux
2. Garant de la propreté de la cuisine et du respect de la charge

Une abstention.

3 personnes pour la numéro 2.

* **Décision** : La proposition numéro 1 est acceptée par 4 votes.

### Site 404.gg

Nicolas se propose pour refaire le site 404.gg

Github

Il faudrait un calendrier d’événements

Une boîte à idées

JTR propose d’écrire un article sur l’association 404 sur le site de l’école : [cfpti.ch](https://cfpti.ch)

### Autres

M. Perrin propose des activités de Magic : tournoi de Magic internes à l’école, initiation au jeu etc. On pourrait aussi faire des tournois d’autre chose. Le but étant de dynamiser l’association.

Idée : faire une salle de repos à la cave pour les élèves? JTR va se renseigner

Prévoir un réfectoire dans la salle de pause actuelle et des canapés etc à la cave

JTR : se renseigner sur le fait d’utiliser l’école sans la présence d’un prof

JTR : se renseigner si on peut venir dans les atelier de 1ère année pour présenter l’assoc

Ajouter une boîte à pourboires dans le frigo

Faire un tournoi en ligne avec un prix de crédit à la cafétéria. Le premier tournoi serait gratuit. Si il y a des bénéfices ils seront ré-investis dans l’association ou dans les prix.

Qui organise le tournoi : Clément !!! Date du tournoi : durant la dernière semaine de janvier

Raphaël propose de faire une enquête sur le jeu par lequel on commence

Micha se propose de nettoyer la cuisine.

Anthony se propose pour gérer le stock pour le "test de vol"

Yannis propose de créer un channel sur Discord pour tous les élèves de l’école

## Élection du nouveau comité

- Président :  R. Lopes
- Vice-président : M. Rindelaub
- Secrétaire : J. Travnjak
- Trésorier : Y. Perrin
- Communication : N. Ettlin

## Élection des vérificateurs de compte

- G. Mariot
- C. Christensen

Les statuts de l’association ont été signés par le nouveau comité le 28 novembre à 14h15.

_PV rédigé par J. Travnjak, 27 novembre 2018_
